
Mötesanteckningar Grupp 4 – ESC search and book 

 
Möte 1 (månd 10/11) 

Val av dagar för möten: 
vi beslutar att vi skulle ha möte varje Tisdag och Fredag kl 1000. 
Vi kan även komma att sätta in extra möten, om det finns behov. 

Planeringen för projektet bestämde vi oss för att diskutera om 
under morgondagen. 

----------------------------------------------------------------------------
Möte 2 (tisd 11/11) 

Diskussion om projektet. Vart och hur börjar vi? Vem tar vad?  

Frågan om någon kunde vara project-leader togs upp, och Mattias 
valde att försöka vara det.  

Vi samtalar löst om hur detta upplägg kan komma att bli. Vi försöker 
dela upp lite som vi kan sätta igång med direkt, med hjälp av att se över 
wireframe för projektet. Vi väljer att vänta med färdigställningen av 
planeringen till efter morgondagens föreläsning, och har då nytt möte 
efter eventuell ny information.  

Vi bestämmer att vi var och en skickar vårat repo plus pages, för att imorgon 
välja vilken vi tar och arbetar vidare med. Vi pratade också lite om vilka 
kanaler vi troligtvis kommer använda, för kommunikation. 

----------------------------------------------------------------------------
Möte 3 (onsd 12/11) 

Uppföljning av delade uppdrag.  

Mattias tar och gör sida 2, där alla challenges kort sedan ska ligga. Osama 
börjar jobba med korten tillsammans med Alaa. Valentina skriver och redigerar 
planeringen, samt påbörjar filtreringsrutan för sida 2. Filip börjar kolla 
på modal för bokningsdelen. 

Vi kollar också av om alla har fixat egen branch i GitHub. Vi diskuterar val 
av repo: Pauls blev vald.  

Paul ser över sitt valda repo, och ska lägga till kod från Mattias kort, 
då det kom upp som förslag. 

Beslut av kanaler för kommunikation: Teams, Discord & Slack. 

----------------------------------------------------------------------------
Möte 4 (fred 14/11) 

Lägeskoll: Paul tittar på fetch från API nu efter att han jobbat mer med ESC sidan. 
Valentina jobbar vidare med "filtreringsboxen". Mattias färdigställer grunden 
till sida 2, plus börjar titta på fetch med API. Filip jobbar vidare med "bokningsboxarna".
Osama jobbar vidare med korten tillsammans med Alaa. 

Vi tog upp Pull requests: Att det kan vara bra att checka av med varandra innan 
Merge exekveras. 

----------------------------------------------------------------------------
Möte 5 (tisd 18/11) 

Detta mötet användes till att fixa till lite buggar som uppstått. Vi gjorde 
ett några Pull requests i github under mötets gång.  

Lägeskoll, och eventuella nya uppgifter samtalades det om, samt hur vi skulle 
göra med Modules. Vi valde att försöka få in Modules som Separation of concerns. 
Paul och Osama kollar vidare på filtreringen tillsammans med Valentina.  

Mattias och Filip jobbar nu tillsammans med JS för bokningen. 

----------------------------------------------------------------------------
Möte 6 (fred 21/11) 

Valentina har skapad filtrering för checkboxes och text. Och tittar nu 
vidare på stjärn-filtrering. Paul jobbar vidare med Tag layouten och 
filtrering för det.  

Mattias lägger till cursor pointer för filtrering på challenges sidan. 
Osama kollar över knappar på första sidan, så de kan länkas. Filip kollar 
lite buggar på boknings 'modal' för att se så flödet fungerar som de ska. 

----------------------------------------------------------------------------
Möte 7 (tisd 25/11) 

Lägeskoll - var vi är och vad vi behöver göra mer.  

Några PR gjordes under mötet. Paul och Osama ser över och försöker utröna 
lite buggar som uppstått under arbetets gång, html / css samt 'booking' modalen.  

Mattias påbörjar script för email validering i bokningskoden. Osama har 
förbättrat ikoner till korten, så de syns tydligare. 

I övrigt jobbas det vidare med filtreringen. 

----------------------------------------------------------------------------
Möte 8 (fred 28/11) 

Sista mötet. 

Några PR gjordes tillsammans i gitHb. 

En ReadMe gjordes i main, för mötesanteckningar. 

Lägeskoll inför inlämning. 



 
